【裁判字號】    95,交抗,1
【裁判日期】    950417
【裁判案由】    違反道路交通管理處罰條例聲明異議
【裁判全文】
福建高等法院金門分院交通事件裁定       95年度交抗字第1號
抗 告 人
即異議人    甲○○
上列抗告人因違反道路交通管理處罰條例案件，不服福建金門地
方法院，中華民國95年3 月17日所為裁定（95年度交聲字第1 號
），提起抗告，本院裁定如下：
    主  文
原裁定撤銷，發回福建金門地方法院。
    理  由
一、原裁定意旨略以：抗告人於民國94年12月18日12時10分許，
    駕駛車號WW－273 號營業大客車行經水頭碼頭，為警員徐世
    中攔停告發違規之事實，為抗告人所不否認，並有舉發違反
    道路交通管理事件通知單及照片附卷可稽，應堪信為真實。
    證人即當日舉發之警員徐世中於原法院審理時結稱：該案由
    伊舉發，還有黃紫岱和林主宜二名同仁在場，當時看到抗告
    人後車牌整個都是紅色，無法辨識。如果在一般公路上行駛
    ，會規避測速照相及發生意外無法辨識車牌，前面車牌正常
    等情。且第一面車牌可以看出紅底白字，有掉色，但仍可辨
    識。第二面車牌紅底白字，金門縣部分可以辨識，車號WW-2
    73部分白字幾乎已經掉光，近距離看可以看出車號，但遠看
    至證人席即無法明確辨識車號等情，亦經原法院當庭勘驗屬
    實，是系爭車牌號確實已不能辨認，應堪認定。又汽車車牌
    均係交通監理單位統一製作，依次發放，如會自然掉色，應
    係整批車牌均有類似情形，當無獨系爭車牌會掉色之理。且
    系爭車輛前車牌亦有掉色情形，足認係抗告人塗抹所致。抗
    告人辯稱系爭車牌是粉末不是油性的，所以會掉色云云，顯
    與經驗法則有違，不足採信。因認原處分機關福建省金門縣
    公路監理所依道路交通管理處罰條例第13條第1 款所為之處
    分於法並無不合，而駁回抗告人之異議。
二、抗告意旨則略謂：交通監理單位所製作之車牌是否會自然掉
    色，應向監理所查明車牌號碼WW-260、WW-261、WW-265、WW
    -271等號車牌是否有自然掉色之情形，並請傳訊大華通運公
    司司機許俊傑（住金門縣金城鎮○○路25號）查明其因何原
    因更換車牌等語。
三、查抗告人於原法院訊問時，已供稱「是因為水洗會掉」「根
    據我去問油漆工，他說這是粉狀不是油性的，所以會掉」等
    語，究竟車牌號碼是否可能因係粉狀，以水沖洗會導致號碼
    顏色脫落？自應向發放車牌之監理機關查明，乃原審就此未
    向福建省金門縣公路監理所詳查，徒以系爭車牌號碼確實已
    不能辨認，遽謂係抗告人塗抹所致，尚嫌率斷。又抗告人已
    舉出車牌號碼WW-260、WW-261、WW-265、WW-271等號車牌，
    均屬顏色自然脫落之情形，並舉證人許俊傑為證，亦應一併
    查明。抗告意旨，指摘原裁定不當，為有理由，應由本院將
    原裁定撤銷，發回原法院重新審酌，另為適當之裁定。
四、據上論結，應依道路交通管理處罰條例第89條前段，刑事訴
    訟法第413 條前段，裁定如主文。
中    華    民    國   九十五   年    四  月    十七  日
                    交通法庭審判長法  官  蔡  清  遊
                                  法  官  黃  玉  清
                                  法  官  陳  世  宗
上開正本證明與原本無異。
不得再抗告。
                                  書記官   李  麗  鳳
中    華    民    國   九十五   年    四  月    十七  日


司法院資訊處製作；財團法人民間司法改革基金會備份。
